【裁判字號】    92,易,368
【裁判日期】    920815
【裁判案由】    竊盜等
【裁判全文】
臺灣士林地方法院刑事判決                          九十二年度易字第三六八號
    公  訴  人  臺灣士林地方法院檢察署檢察官
    被      告  己○○
                乙○○
                壬○○
    右  一  人
    被      告  甲○○
右列被告因竊盜案件，經檢察官提起公訴（九十二年度偵字第一八二八、三四二四號
）、移
（九十二年度偵字第五００八號），本院判決如左：
    主  文
己○○連續結夥三人以上攜帶兇器毀壞門扇竊盜，處有期徒刑參年陸月。扣案之一字
型起子壹支、套筒板手壹組及千斤頂貳支均沒收。並應於刑之執行前，令入勞動場所
強制工作參年。
乙○○連續結夥三人以上攜帶兇器毀壞門扇竊盜，累犯，處有期徒刑肆年陸月。扣案
之一字型起子壹支、套筒板手壹組及千斤頂貳支均沒收。並應於刑之執行前，令入勞
動場所強制工作參年。
壬○○連續攜帶兇器竊盜，累犯，處有期徒刑柒月；又竊盜，累犯，處有期徒刑肆月
；又連續結夥三人以上攜帶兇器毀壞門扇竊盜，累犯，處有期徒刑肆年，扣案之一字
型起子壹支、套筒板手壹組及千斤頂貳支均沒收，應執行有期徒刑肆年拾月，扣案之
一字型起子壹支、套筒板手壹組及千斤頂貳支均沒收。並應於刑之執行前，令入勞動
場所強制工作參年。
甲○○連續牙保贓物，累犯，處有期徒刑捌月。
    事  實
一、壬○○前於民國八十二年間，因竊盜案件，經臺灣板橋地方法院判處有期徒刑五
    月確定，於八十七年二月二十一日執行完畢。乙○○前有多項違反麻醉藥品管理
    條例案件前科，於八十五、八十六年間，先後因違反麻醉藥品管理條例案件，分
    別經臺灣臺北地方法院及本院判處有期徒刑六月、有期徒刑八月，嗣定執行刑為
    有期徒刑一年，於八十七年五月五日假釋期滿，以已執行論。己○○則於九十一
    年間，因犯竊盜罪，於九十年十月十八日經臺灣臺北地方法院檢察署檢察官偵查
    （嗣於本案審理期間之九十年五月一日，經臺灣臺北地方法院判處有期徒刑八月
    確定），素行不良。壬○○、乙○○及己○○三人均有犯竊罪之習慣。甲○○
    前於八十五年間，因竊盜案件，經臺灣板橋地方法院判處有期徒刑八月確定，並
    於八十七年一月二十九日執行完畢。
二、壬○○基於意圖為自己不法所有之概括犯意，攜帶足資為兇器之某不詳利器，於
    九十年二月二十四日凌晨二時許，在台北縣新莊市○○路○段一０五巷口對面公
    有停車場內，見未○○所有之車牌號碼ＹＹ─三一九五號及二Ｇ─０三０六號自
    小客車停於該處，連續就該二部汽車，持石頭擊破駕駛座車窗玻璃（毀損部分未
    據告訴），伸手入內開啟引擎蓋開關後，徒手掀開引擎蓋，再持上揭利器剪斷電
    瓶線（以防止防盜器發出聲響），繼而侵入車內竊取汽車音響二台及音箱一台得
    手。嗣經警自上揭汽車之引擎蓋外側採得指紋，送內政部警政署刑事警察局鑑驗
    比對與壬○○之指紋相符，而循線查獲上情。
三、壬○○於九十一年十一月六日凌晨一時許，搭乘不知情之己○○所駕駛之自小客
    車，途經臺北縣新店市○○路三七Ｏ號「新店花市」停車場前時，發現巳○○所
    有之車牌號碼五Ｄ─六二三二號福特廠牌休旅車停放該處路邊，竟臨時起意，基
    於意圖為自己不法所有之竊盜犯意，獨自一人下車，並以不詳方法擊破該車車窗
    玻璃後（毀損部分未據告訴），竊取巳○○所有之車內ＶＣＤ液晶螢幕汽車音響
    一組、數位照相機一台、摩托羅拉牌八Ｏ八八型行動電話一支（序號：0000
    00000000000號）及現金新臺幣（下同）約四千餘元，得手後再搭乘
    己○○之前開自小客車離去。
四、壬○○、乙○○、己○○三人於九十一年十一月間組成竊盜集團，復起意共同基
    於意圖為自己不法所有之概括犯意，結夥三人、攜帶客觀上足供兇器使用之螺絲
    起子，連續在臺北市、臺北縣、新竹市等地，由己○○駕駛車牌號碼ＡＥ─七二
    五八號自小客車，搭載乙○○、壬○○，四處尋找行竊目標，俟選定行竊目標後
    ，壬○○負責把風、乙○○負責行竊，以竊取他人財物，其情形如左：
    (一)於九十一年十二月三日十四時三十分許，由己○○駕駛車牌號碼ＡＥ─七二五
      八號自小客車，共同前往臺北市○○區○○路三段七五巷二一八弄五六號丁○○住處，由己○○頭戴警用便帽偽裝，在門外巷道負責把風及接應，乙○○持
      前開螺絲起子破壞該址大門構成部分之門鎖後，再與壬○○侵入該址屋內（毀
      損部分未據告訴），竊得筆記型電腦二台（其中一部型號為二六二九─ＨＸＴ
      ，機號九七─六０五Ｗ五號）、日幣三萬二千元、港幣約一千元、美金約二百
      元、新臺幣約五萬元、金如意一只、錄音筆一支、ＤＶＤ播放機一台、ＹＡＭ
      ＡＨＡ音響放大機一台（型號為ＤＳＰ─ＡＸ六二０號）、手機二支（其中一
      支為諾基亞牌，序號為000000000000000號）、鑽戒二枚等物
      。
    (二)於九十一年十二月二十日凌晨一、二時，共同前往臺北縣五股鄉○○路六三號
      之集合式住宅，由己○○在車上接應，壬○○負責把風，乙○○持前開足資為
      兇器之螺絲起子進入（因鐵捲門未關而逕進入）地下室停車場，將丑○○所有
      停放該處之車牌號碼五Ｆ─０五七九號之自小客車，擊破汽車駕駛座車窗玻璃
      ，入內竊得擴大器四台、電子分音器一台、照相機一台、測速器一台、國際牌
      ＣＤ換片箱一台、ＰＵＮＣＨ牌十二吋重低音六００Ｗ喇叭二台、雙孔音箱一
      台、電容器一．０型一台等物。
    (三)三人於上揭時、地，依上述之分工方式，續由乙○○持上揭螺絲起子擊破癸○
      所有停放該處車牌號碼二Ｄ─五一九三號之自小客車之車窗玻璃，進入車內竊
      得ＣＤ換片箱一台（毀損部分未據告訴）。
    (四)三人於九十一年十二月二十日凌晨二時許，共同前往臺北縣蘆洲市○○路二六
      巷六七號對面停車場內，由己○○在車上接應，壬○○負責把風，乙○○持前
      開螺絲起子破壞該停車場大門構成部分之門鎖後，再以該把螺絲起子擊破汽車
      車窗玻璃之方式（毀損部分未據告訴），竊取林嘉宗所有並停放該處之車牌號
      碼Ｔ三─三一七五號自小客車內之汽車音響主機、光碟箱、音響調音器及汽車
      供油電腦等物。
    (五)三人於上揭時、地，依上述之分工方式，續由乙○○持上述之螺絲起子將林陳
      豊所有停放該處之車牌號碼三Ｐ─五三九六號之自小客車之汽車車窗玻璃破壞
      （毀損部分未據告訴），竊取車內之ＡＬＰＩＮＥ牌遙控器一只。
    (六)於九十二年一月十三日凌晨二時許，三人共同前往臺北縣蘆洲市○○街六三之
      一號之集合式住宅，由己○○在車上接應，壬○○負責把風，乙○○持前開足
      資為兇器之螺絲起子進入（因大門未關而逕自樓梯間進入）地下室停車場，將
      戴聖聰所有停放該處車牌號碼六Ｎ─六六六五號之自小客車車窗玻璃後（毀損
      部分未據告訴），竊得車內國際牌汽車音響一部、ＶＣＤ解壓縮卡一個及八片
      裝ＣＤ換片箱一個。
    (七)乙○○等三人於九十二年一月十七日十四時許，共同前往新竹市○區○○里○○街一五九巷二八號卯○○住處，由己○○在車上接應，壬○○把風，乙○○
      自隔壁空屋攀爬至頂樓後，再踰越窗戶侵入上址屋內（侵入住宅部分未據告訴
      ），竊得卯○○所有之珍珠項鍊二條、手鐲一只、電腦液晶螢幕一個、ＳＷＡ
      ＲＯＶＳＫＩ手環一只、彩繪花瓶一只、仿清彩繪荔枝圖樣瓷盤一個等物。
    (八)於九十二年一月二十六日凌晨二時許，三人共同前往臺北縣三重市○○街二一
      一巷二弄七號一號之集合式住宅，由己○○在車上接應，壬○○負責把風，乙○○持前開足資為兇器之螺絲起子進入（因大門未關而逕自樓梯間進入）地下
      二樓停車場內，將曾俊和所有並停放該處之車牌號碼五Ｂ─三五六五號之自小
      客車之車窗玻璃破壞（毀損部分未據告訴），竊取車內汽車音響及汽車行車電
      腦各一部等物。
    (九)三人於上揭時、地，依上述之分工方式，續由乙○○持己○○所有客觀上足供
      兇器使用之套筒鈑手、千斤頂等工具，竊取黃進發所有並停放該處之車牌號碼
      Ｐ六─二一八八號之自小客車車上之輪胎四個（含ＢＲＡＢＵＳ廠牌鋁合金鋼
      圈四個、ＧＲＩＤ廠牌輪胎二個、ＰＯＴＥＮＺＡ廠牌輪胎二個）等物。
    (十)三人於九十二年二月八日凌晨二時許，共同前往臺北縣三重市○○路○段八九
      巷六號之集合式住宅，由己○○在車上接應，壬○○負責把風，乙○○持前開
      足資為兇器之螺絲起子進入（因大門未關而逕自樓梯間進入）地下室，將李金
      財所有並停放該處之車牌號碼ＨＹ─八五七九號之自小客車車窗玻璃破壞（毀
      損部分未據告訴），竊取車內ＪＶＣ廠牌汽車音響一組及ＭＯＴＯＲＯＬＡ牌
      Ｖ八０八八型行動電話一支（序號為000000000000000號）。
    (十一)於九十二年二月十二日凌晨三時許，共同前往臺北縣新店市○○路○段一六九
      號前路旁（即安坑交流道口附近），由己○○在車上接應，壬○○把風，乙○○以前開螺絲起子破壞車窗玻璃之方式（毀損部分未據告訴），竊取廖兩勝所
      有並停放該處之車牌號碼七Ｔ─二二二三號之自小客車車內之國際牌ＡＶ八０
      ０型汽車音響一組等物。
    (十二)於九十二年二月十二日凌晨不詳時間，共同前往臺北市○○區○○路五七號地
      下一樓停車場內，由己○○在車上接應，壬○○把風，乙○○以前開螺絲起子
      破壞駕駛座車窗玻璃之方式（毀損部分未據告訴），竊取辛○○所有並停放該
      處之車牌號碼ＢＶ─九五一六號自小客車車內之國眾牌ＰＤＡ掌上型電腦（型
      號ＰＢ一０）一台、駕駛執照一張、郵局存摺一本、精工廠男用手錶一只、銀
      色手鍊一條、國際牌汽車音響主機一台、現金八千元及黑色公事包一個等財物
      。
    (十三)於九十一年十二月十七日凌晨不詳時間，結夥前往台北縣蘆洲市○○路二二０
      巷內地下室停車場入口處之路邊，由己○○在車上接應，壬○○負責把風，乙○○持前開螺絲起子擊破車窗玻璃之方式（毀損部分未據告訴），竊取子○○
      所有並停放該處之車牌號碼ＥＷ─三三五九號自小客車內之ＪＶＣ牌ＶＣＤ液
      晶螢幕一組、ＫＥＮＷＯＯＤ汽車音響一組、ＭＯＴＯＲＯＬＡ牌Ｖ八０八八
      型行動電話一具（手機序號：000000000000000號）、汽車音
      響擴大機一台等財物。
    (十四)於九十一年十二月十九日凌晨不詳時間，結夥前往台北縣樹林市○○路一二０
      號集合式住宅之地下室停車場，由己○○在車上接應，壬○○負責把風，乙○○持前開螺絲起子擊破汽車車窗玻璃之方式（毀損部分未據告訴），竊取戊○○所有並停放該處之車牌號碼二Ｔ─二二八七號自小客車內之國際牌ＡＶ八０
      ０型ＶＣＤ汽車音響一組、ＮＯＫＩＡ牌三三一０型行動電話一具（手機序號
      ：00000000000000號）等財物。
    (十五)於九十二年一月二十四日凌晨不詳時間，結夥前往台北縣永和市○○路五一號
      集合式住宅之地下室停車場內，由己○○在車上接應，壬○○負責把風，乙○○持前開螺絲起子擊破汽車車窗玻璃之方式（毀損部分未據告訴），竊取午○○所有並停放該處之車牌號碼九Ｄ─四七一九號自小客車內之國際牌汽車音響
      螢幕一台、ＭＯＴＯＲＯＬＡ牌Ｖ八０八八型行動電話一具（手機序號：00
      0000000000000號）等財物。
    (十六)於上揭時、地，再以上述之方式，竊取申○○所有並停放該處之車牌號碼三Ｃ
      ─三六三三號自小客車內之ＶＣＤ液晶螢幕汽車音響一台、信用卡、護照、台
      胞證、ＷＨＩＳＴＬＥＲ牌測速器一台、美金九百八十元、新台幣約三千餘元
      、回數票二本等財物（毀損部分未據合法告訴）。
    嗣於九十二年二月二月十二日凌晨，己○○駕駛車號ＡＥ—七二五八號自小客車
    搭載乙○○及壬○○，行經台北縣板橋市○○路○段五十八號前時，為警逮捕，
    於該車內扣得為上述犯罪所用之己○○所有之千斤頂二支、套筒板手一組、乙○○所有之一字螺絲起子一支。又於九十二年二月十三日為警持搜索票，分別在臺
    北縣土城市○○路五四巷六弄八號己○○住處、在臺北縣三重市○○路○段九九
    巷十六號七樓壬○○住處、在臺北縣三重市○○街二八九之一號「雅格汽車旅館
    」第二０九號房乙○○住處扣得竊盜所得之贓物，而循線查悉上情。
五、甲○○受雇於庚○○（庚○○部分本院另為判決），在臺北縣板橋市○○路○段
    一七０之七號一樓「九八九專業汽車音響企業社」內負責汽車音響組裝工作，甲○○及庚○○均明知壬○○所持有之三菱菱帥ＬＣＤ螢幕二組、三菱ＳＡＶＲＩ
    Ｎ休旅車頭枕螢幕二組、ＣＡＮＯＮ照相機一台、普騰牌隱藏式液晶螢幕一組、
    三菱菱帥音響主機一組及國際牌ＡＶ八００型液晶螢幕加換片箱一組、宏碁廠牌
    筆記型電腦一台等物，均係行竊所得之來路不明之贓物，甲○○竟仍自九十一年
    十一月間起至九十二年二月間某日止，在上揭「九八九專業汽車音響企業社」內
    ，連續多次牙保庚○○以一千五百元至一萬四千元不等之代價，向壬○○收購故
    買前開來路不明之贓物。嗣於九十二年二月十三日經警持搜索票在上揭「九八九
    專業汽車音響企業社」內扣得國際牌ＡＶ八００型液晶螢幕加換片箱一組等物，
    始悉上情。
六、案經丑○○告訴及臺北市政府警察局內湖分局報請臺灣士林地方法院檢察署檢察
    官偵查起訴、函請併案審理暨追加起訴。
    理  由
甲、有罪部分
一、訊據被告壬○○否認有何事實欄二、三所示之竊盜犯行，辯稱：事實欄二所示竊
    盜犯行並不是伊作的，失竊地點即汽車停放處是在新莊運動公園的停車場，伊曾
    經去過那邊，可能因此不經意將指紋留在車上，不能因此就認為汽車是伊偷的，
    況且，伊在警訊中的自白，是警員打好筆錄後要求伊跟著唸，警訊自白不實在云
    云，又事實欄三所示之竊盜犯行，亦不是伊所作的，至於扣案的手機，是伊去蘆
    洲市○○路打電動玩具時，遇見一位叫「阿昆」的男子，向伊借一千五百元，就
    把手機抵押給伊云云。又訊據被告己○○、乙○○及壬○○就事實欄四(一)至(十二)等
    各次竊盜犯行均坦承不諱，惟均否認有事實欄四(十三)至(十六)之四次犯行，被告壬○○
    辯稱：扣案的摩托羅拉手機是向綽號「阿昆」之男子拿來的，並非竊盜來的云云
    ；被告己○○辯稱：經警搜索扣得之ＷＨＩＳＴＬＥＲ牌測速器，是伊在跳蚤市
    場所購得，並非竊取的，又伊並未去過集賢路，該件竊盜並非伊所作云云；被告
    乙○○辯稱：伊對這幾件竊盜均無印象云云。被告甲○○則就右揭贓物犯行坦承
    不諱。本院審理結果如下：
    (一)右揭事實欄二部分：
      本件查獲之經過，乃被害人未○○於發現遭竊後向警局報案，而鑑識組警員自
      車牌號碼ＹＹ─三一九五號自小客車之引擎蓋外側採得指紋，經送內政部警政
      署刑事警察局鑑驗，經電腦比對結果，與被告壬○○指紋卡之左拇指指紋相符
      ，而循線查獲等情，業據證人即被害人未○○、證人即承辦員警丙○○於本院
      審理中證稱明確，復有內政部警政署刑事警察局九十一年一月九日（九一）刑
      紋字第四九四三號鑑驗書一件附卷可稽。被告雖否認犯行，辯稱：伊曾經到該
      處散步遊玩，可能是手指碰觸該處而留下指紋云云，然查：
      (1)上揭兩部汽車除了汽車音響遭竊外，當時車窗玻璃被敲破，且引擎蓋均被打
        開，引擎蓋內之電瓶線亦遭剪斷之情，業據證人即被害人未○○與證人即承
        辦員警丙○○於本院審理中供明，另據證人丙○○證稱電瓶線所以被剪斷之
        原由，乃「行竊者為防止車內防盜器發生出聲響，則會剪斷電瓶線」，實屬
        合理，而上揭兩部汽車中就證人未○○證稱雖然僅有一部有裝設防盜器，惟
        汽車是否裝設防盜器從外觀上並無法逕為判斷，因此縱客觀上汽車未裝設防
        盜器，行竊者主觀上為防止防盜器發生出聲響而剪斷電瓶線，亦為常情。
      (2)本件指紋係在ＹＹ─三一九五號小客車引擎蓋手把的位置，亦即在保險桿上
        方之中間處採集（左右位置為中間、上下位置為引擎蓋邊緣）乙節，業據證
      人丙○○、未○○於本院審理中證明，並有證人未○○手繪位置圖附卷可參
        ，徵諸上述位置乃開啟引擎蓋時碰觸之位置，且採集到之指紋乃左拇指指紋
        ，此節核與打開引擎蓋時施力之手勢相吻合（拇指按在引擎蓋外側，其他四
        個手指按在引擎蓋內側以掀開之），而本件竊盜復有打開引擎蓋以剪斷電瓶
        線之事實，該指紋應係為剪斷電瓶線而打開引擎蓋時所遺留之事實，應堪認
        定。又上述採集到指紋的位置，係在引擎蓋手把位置（左右位置為引擎蓋中
        間、上下位置為引擎蓋邊緣），衡諸人體功學四肢擺動的高度以觀，果若有
        行路隨手碰觸汽車之狀況，碰觸之位置如何可能係「出現在引擎蓋把手處」
        且「僅有左拇指單一指紋」，被告所辯殊難想像，尚難採信。
      (3)又辯護人另質以「被告其他竊盜之手法，均未有剪斷電瓶線之習慣，亦徵本
        案非被告所為」云云，然查，被告其他竊盜犯行距離本案發生將近一年的時
        間，被告是否均使用相同之竊盜手法，不能遽認之，是此揭所辯，尚難的論
        。至被告另辯稱：「伊在警局並未自白，警訊筆錄並不實在」云云，查本案
        之證據明確業據上述，不論被告是否於警訊中承認犯行，核與本案犯罪之認
        定無涉，併予敘明。
      (4)本案雖未有犯罪工具扣案，惟本案汽車電瓶線遭剪斷之事實，業據證人未○○、丙○○供明，業據上述，而剪斷電瓶線非利器不足以為之，是本案被告
        壬○○行為時攜帶兇器之事實，亦堪認定。
      (5)綜上，事證明確，被告壬○○此部分犯行，應堪認定。
    (二)右揭事實欄三部分：
      被告壬○○雖否認此部份竊盜犯行，惟查，右揭事實，業據被告壬○○於警詢
      、偵查中坦承不諱（見九十二年度偵字第一八二八號偵查卷第六七０頁、第七
      二三頁、九十二年偵字第四八四一號第二三頁），且對於犯案之動機「是臨時
      起意」、犯案手法「打破該車車窗」、著手對象「是一台福特休旅車」、竊盜
      之財物「偷了音響及手機」、查獲經過「手機在我家裡查扣」等情，均於偵查
      中供述詳實，若被告壬○○未參與該次竊盜，何能供述如此詳細，況且，同案
      被告己○○於偵訊中與被告壬○○隔離訊問結果，亦稱：「當天是我開車載壬○○去新店喝酒，到新店花市時，他突然說要下車，不到一分鐘他就上車了，
      上車時他拿了一個塑膠袋上車」等語（見九十二年度偵字第一八二八號偵查卷
    第七一九至七二０頁），核與被告壬○○自白之情節相符，又被害人巳○○於
      上揭時、地遭竊之事實亦據其於警詢陳明，而被害人巳○○失竊之贓物摩托羅
      拉牌八Ｏ八八型行動電話一支（序號：000000000000000號）
      ，乃經警於九十二年二月十三日持搜索票在被告壬○○家中搜索所得，且經偵
      查人員依手機序號向和信電訊股份有限公司查得門號使用人陳桓萱（即被害人
      巳○○之配偶）資料後，循線查得被害人，經被害人確認後領取上揭贓物等情
      ，有搜索扣押筆錄、被害人巳○○切結之贓物認領保管收據及和信電訊股份有
      限公司九十二年三月五日函文等件影本（見九十二年度偵字第一八二八號偵查
      卷第七０六至第七０九頁），據此，足證被告壬○○為本件竊盜犯行，而被告
      壬○○辯稱是「阿昆」取得手機云云，惟從未陳明「阿昆」者之年籍資料以供
      查證，所辯已有可疑，所辯顯係事後卸責之詞，委不足採，事證明確，被告壬○○此部分犯行應堪認定。
    (三)右揭事實欄四(一)至(十二)部分：
      右揭事實，除據被告乙○○、己○○、壬○○坦承不諱外，復有被害人丁○○
      、丑○○、癸○、林嘉宗、林陳豊、戴聖聰、卯○○、曾俊和、黃進發、李金
      財、廖兩勝、辛○○等人分別於警偵訊中之指述情節相符（被告及辯護人同意
      逕援用警訊、偵查筆錄而不再傳喚到庭），並有贓物認領保管收據、報案三聯
      單等件附卷可稽（各次竊盜犯行之證據詳見附表一所示），且被告三人確有參
      與事實欄四(一)所示於臺北市○○區○○路三段七五巷二一八弄五六號之該次竊
      行，亦經本院於九十二年六月十六日審理中勘驗現場監視錄影帶屬實，被告三
      人此部分自白核與事實相符，事證明確，被告犯行應堪認定。
    (四)右揭事實欄四(十三)至(十六)部分：
      被告壬○○、己○○、乙○○雖否認上開竊盜犯行，惟查，被害人於上揭所示
      時地遭竊之事實，業據被害人子○○、戊○○、午○○、被害人申○○之家屬
      蔡偉哲於警詢中供明，而被害人子○○遭竊之贓物摩托羅拉牌Ｖ八Ｏ八八型行
      動電話一支（序號：000000000000000號）、被害人午○○遭
      竊之贓物摩托羅拉牌Ｖ八Ｏ八八型行動電話一支（序號：000000000
      000000號），乃經台北市政府警察局內湖分局員警於九十二年二月十三
      日持搜索票在被告壬○○家中搜索所得，而被害人戊○○遭竊之諾基亞牌三三
      一０型行動電話一支（序號：000000000000號）、被害人申○○
      遭竊之ＷＨＩＳＴＬＥＲ牌測速器一台等物，係於九十二年二月十三日經警持
      搜索票在被告己○○家中搜索扣得，嗣經偵查人員依手機序號向電訊公司查得
      門號使用人資料後，循線查得被害人，被害人確認後繼而領取上揭贓物等情，
      有搜索扣押筆錄、行動電話查詢作業表、被害人之贓物認領保管收據等件影本
      （見九十二年度偵字第五四一四號偵查卷第三九至四一、四四至四六、五０至
      五二、五四頁）附卷可稽，再稽之被害人午○○、申○○係於同一時間地點，
      先後遭竊，其等遭竊之贓物復分別在被告壬○○、己○○家中查扣，顯見係被
      告壬○○、己○○、乙○○結夥三人竊盜所為，被告所辯，尚無足採之，事證
      明確，被告此部分犯行應堪認定。
    (五)被告甲○○部分：
      右揭事實，業據被告甲○○坦承不諱，核與共同被告壬○○、庚○○所供情節
      相符，此外，台北市政府警察局內湖分局於九十二年二月十三日持搜索票在上
      揭「九八九專業汽車音響企業社」內搜索扣押被告壬○○、己○○、乙○○所
      竊得之國際牌ＡＶ八００型液晶螢幕加換片箱等贓物，亦有搜索扣押筆錄可稽
      ，至起訴書另認被告甲○○牙保贓物「三菱菱帥ＬＣＤ螢幕一組、ＴＯＹＯＴ
      Ａ液晶螢幕加換片箱一組及ＰＲＯＴＯＮ隱藏式液晶螢幕一組」部分，尚無證
      據證明之，惟業經公訴檢察官當庭更正（見本院九十二年五月三十日調查筆錄
      ），併予敘明之。綜上，被告甲○○自白核與事實相符，事證明確，被告犯行
      應堪認定。
二、(一)所犯罪名、犯罪型態
    (1)被告壬○○就事實欄二所為竊盜犯行，雖未有犯罪工具扣案，惟本案汽車電瓶
      線已遭剪斷之事實，業據證人即被害人未○○、承辦員警丙○○證明，如上述
      說明，而剪斷電瓶線非利器不足以為之，是本案被告壬○○於行為時攜帶質地
      堅硬之兇器之事實，亦堪認定，核被告壬○○所為，係犯刑法第三百二十一條
      第一項第三款之攜帶兇器竊盜罪，檢察官於追加起訴書雖認係犯刑法第三百二
      十條第一項之竊盜罪，惟業經公訴檢察官當庭更正（見本院九十二年八月十二
      日審理筆錄），併予敘明。被告壬○○事實欄三所為，係犯刑法第三百二十條
      第一項之普通竊盜罪。又按刑法第三百二十一條第一項第一款之夜間侵入住宅
      竊盜罪，其所謂之「住宅」，乃指人類日常居住之場所而言，公寓、大樓等集
      合式之住宅亦屬之，至於公寓、大樓樓下之樓梯間以及地下停車場，就整體而
      言，仍為該公寓、大樓之集合式住宅之一部分，而有密切不可分之關係（最高
      法院七十六年台上字第二九七六號判例可資參照），是被告三人就事實欄四(二)
      、(三)、(六)、(八)、(九)、(十)、(十二)、(十四)、(十五)、(十六)所示犯行，係於夜間侵入屬於集合式
      住宅（或經由樓梯間）之地下室停車場，自應成立刑法第三百二十一條第一項
      第一款於夜間侵入住宅竊盜罪（各次犯行所涉及竊盜罪之其他加重要件另論之
      ）。查扣案之一字型起子、千斤頂及套筒板手均為金屬製成，或為質硬或為型
      尖之物品，於客觀上均足以傷害人之身體或危害人生命之安全，自屬兇器之一
      種，被告三人事實欄四(一)至(六)、(八)、(十)至(十六)所示各次竊盜犯行，係由被告乙○○攜帶一字型起子，事實欄四(九)所示竊盜犯行，係攜帶己○○所有之千斤頂及
      套筒板手竊盜，此部分自應構成刑法第三百二十一條第一項第三款之攜帶兇器
      竊盜罪（各次犯行所涉及竊盜罪之其他加重要件另論之），綜上，核被告三人
      如事實欄四(一)至(十六)所為各次竊盜犯行，所犯罪名詳如附表二所示。就事實欄四
      (二)所為，被告三人另犯同法第三百五十四條之毀損罪。又公訴檢察官認被告壬○○所為事實欄三之犯行以及被告壬○○、乙○○、己○○三人所為事實欄四
      (一)至(十六)犯行係犯常業竊盜罪，而於審理時更正原起訴書之起訴法條為刑法第三
      百二十二條常業竊盜罪（起訴書認犯刑法第三百二十條第一項之罪及同法第三
      百二十一條第一項第二、三、四款之罪，而非同法第三百二十二條，然依檢察
      一體原則，本件既經公訴檢察官更正為刑法第三百二十二條，應認本件係起訴
      刑法第三百二十二條之罪）。然查被告三人縱有多次竊盜之犯行，惟所謂以竊
      盜為常業者，係指恃竊盜為生者而言，並不以行竊次數為標準，苟非以行竊為
      謀生之職業，縱有多次行竊，仍難以常業竊盜論擬（最高法院十九年上字第一
      四七四號判例、三十年上字第三二八號判例可參），而本案並無被告恃竊盜犯
      行以為生之證據，且被告亦否認其以竊盜為常業，被告乙○○稱當時在開計程
      車、被告壬○○稱係在家族企業工作，作「幫浦」生意、被告己○○稱伊從事
      修車等語，有在職證明書附卷可參，另被告己○○另稱因父親患胃癌、兒子患
      有癲癇，需要龐大之醫藥費，其不得已方從事竊盜行為乙情，觀諸被告己○○
      所提其父林天文之死亡證明書影本所載之死亡原因載明「胃癌」乙情（附於九
      十二年度聲字第四００號卷內），被告所辯尚非無據，是尚難以被告有多次竊
      盜之犯行，即認被告係以竊盜為常業，公訴檢察官認被告係以竊盜為常業，尚
      乏所據，惟二者基本事實相同，應將被告各次犯行，變更起訴法條如前所述。
      又被告所涉之毀損犯行，僅事實欄四(二)所示之該次，已據告訴人合法提出告訴
      外，其他之事實則未據合法告訴，是除開該次外，本院尚不能逕予受理，而檢
      察官於起訴書所犯法條雖認被告事實欄四(一)、(三)(十二)所示事實另尚構成（連續）
      刑法第三百五十四條之毀損罪，而有違誤，惟業經公訴檢察官當庭更正（見九
      十二年七月十八日審理筆錄第二頁）。被告甲○○另犯刑法第三百四十九條第
      二項之牙保贓物罪。
    (2)就事實欄四(一)至(十六)所示各次犯行，被告壬○○、乙○○、己○○三人就前揭犯
      行間，有犯意聯絡及行為分擔，應論以共同正犯。
    (3)被告三人就事實欄四(二)所犯刑法笫三百二十一條第一項第一、三、四款之結夥
      三人攜帶兇器於夜間侵入住宅竊盜罪及刑法第三百五十四條之毀損罪間，有方
      法結果之牽連關係，應依刑法第五十五條後段，從較重之結夥三人攜帶兇器於
      夜間侵入住宅竊盜罪處斷。
    (4)被告三人所為事實欄四(一)至(十六)之各次行為，時間緊接，所犯罪名相同，顯係出
      於概括犯意反覆為之，為連續犯，爰依刑法第五十六條之規定，以情節較重之
      事實欄四(一)犯行論以刑法第三百二十一條第一項第二、三、四款之結夥三人攜
      帶兇器毀壞門扇竊盜罪論，並加重其刑。聲請併案審理之臺灣士林地方法院檢
      察署九十二年偵字第五四一四號案件，即事實欄四(十三)至(十六)所示犯行，與公訴人
      起訴且經本院論罪科刑部分有連續犯之裁判上一罪關係，為起訴效力所及，本
      院自得併予審理。
    (5)被告壬○○就前開事實欄二所犯之竊盜罪，犯罪時間係於九十年十二月二十四
      日，與其後（九十一年十一月間起）之竊盜犯行相距已有約十一個月之久，時
      間既已久遠，且與其後三人組成竊盜集團結夥竊盜之犯罪手法亦不相同，尚難
      認有連續犯關係。又被告事實欄三所犯之竊盜罪，依被告壬○○於警、偵訊中
      供稱「是臨時起意而為」（見九十二年度偵字第六七０頁、第七二三頁），徵
      諸被告壬○○係事後再與被告乙○○、己○○組成犯罪集團，再犯事實欄四所
      示之各次竊盜犯行，應認事實欄二所犯之連續攜帶兇器竊盜罪、事實欄三所犯
      之普通竊盜罪、事實欄四所犯連續結夥三人攜帶兇器毀壞門扇竊盜罪，犯意各
      別，而應予分論併罰。
    (6)被告壬○○、乙○○、甲○○有事實欄所載前科執行情形，此有臺灣高等法院
      被告全國前案紀錄表各一件附卷可稽，其等於前案有期徒刑執行完畢後五年內
      ，再犯有期徒刑以上之罪，均為累犯，連續竊部分，均應依刑法第四十七條
      規定遞予加重其刑，被告壬○○竊單純一罪部分，依法加重其刑。
    (二)科刑及保安處分
      (1)審酌被告三人前已有事實欄所載之多次竊盜之前科，素行非佳，本件又結夥
        組成竊盜集團，多次以上述攜帶兇器、侵入他人住宅之方式竊取他人之財物
        ，影響他人住居安寧甚鉅，造成他人財產上之損失及心理上之恐慌，對社會
        秩序危害亦大，且短期之內竊盜多次，屢犯未改，手段未當，暨其犯罪之動
        機、目的、手段及竊盜竊取財物之價值、犯罪後尚能坦承犯行，態度尚稱良
        好等一切情狀以及三人分工之程度（被告乙○○分擔主要之竊行），分別就
        被告己○○、乙○○及壬○○量處如主文所示之刑，被告壬○○部分，併審
        酌另二次竊盜犯行等情而分別量處如主文所示之刑，並定應執行之刑。被告
        甲○○部分審酌其素行、犯案動機、牙保贓物之價值、次數犯罪後態度良好
        等一切情狀，量處如主文所示之刑。
      (2)被告己○○、壬○○、乙○○有如前述之竊盜前科紀錄，有臺灣高等法院被
        告全國前案紀錄表各一份在卷可參，此次被告乙○○、己○○又先後十六次
        觸犯竊盜之罪行，被告壬○○則先後十九次觸犯竊盜犯行，足見被告三人具
        有犯罪之習慣，仍不思改過遷善，其品性不佳，僅藉刑之執行實不足以徹底
        根絕惡性，乃依竊盜犯贓物犯保安處分條例第三條第一項第一款之規定，併
        予諭知應於刑之執行前令入勞動場所強制工作三年，以矯正其習。
      (3)本件扣案之一字型起子一支、套筒板手一組及千斤頂二支係被告所有持以供
        上揭竊盜所用之物，業經被告供承，併依刑法第三十八條第一項第二款宣告
        沒收。至經警扣案之其他工具，被告均否認係供本案犯罪所用之器具，且無
        證據證明被告有使用該等工具犯案，即不諭知宣告沒收。
乙、不另為無罪諭知部分：
一、公訴意旨另以：被告三人於九十二年一月十五日不詳時間，共同前往臺北縣永和
    市○○路○段三六號前，由己○○在車上接應，壬○○負責把風，乙○○持前開
    螺絲起子破壞汽車右後車窗玻璃之方式（毀損部分未據告訴），竊得辰○○所有
    並停放該處之車牌號碼七Ｋ─五三九Ｏ號自小客車內之ＶＣＤ音響及換片箱、七
    吋電視螢幕各一台等物，因認被告另涉罪嫌。
二、按犯罪事實應依證據認定之，無證據不得推定其犯罪事實，刑事訴訟法第一百五
    十四條定有明文，而所謂之證據，係指合法之積極證據，就犯罪事實能為具體之
    證明者而言，如未能發現相當證據，或證據不足以證明，自不能以推測或擬制之
    方法，作為裁判之基礎，最高法院二十二年度上字第二七二號、四十年度臺上字
    第八六號判例可資參照。
三、訊據被告三人均堅決否認此部份之犯行，被告壬○○辯稱：記憶中沒有去過永和
    市○○路偷竊等語；被告己○○辯稱：伊未去過永和環東路等語。按本案公訴人
    認被告涉有此部分犯行，係依被害人辰○○之警詢指訴及辰○○領取贓物之贓物
    認領保管單一紙為證，惟查，被害人辰○○之警詢僅能證明伊所有車牌號碼七Ｋ
    —五三九０自小客車內之財物遭竊之事實，尚不能證明係被告乙○○、壬○○、
    己○○所為。而被害人辰○○雖於九十二年三月五日自警局領回ＴＯＹＯＴＡ汽
    車廠牌所配備之ＶＣＤ換片箱一個，惟上揭贓物係經警持搜索票於九十二年二月
    十三日在共同被告庚○○位於臺北縣板橋市○○路○段一七０之七號一樓之「九
    八九專業汽車音響企業社」內查獲，有搜索扣押筆錄可資（見九十二年度偵字第
    一八二八號偵查卷第一三六頁），而共同被告庚○○於偵查及本院調查中均堅稱
    「扣案之豐田汽車（螢幕）加換片箱是公司向盧俊明買的，是公司的合法庫存，
    並非向被告壬○○等人收受」等語（見九十二年度偵字第一八二八號偵查卷第一
    九四頁、本院九十二年五月二十日訊問筆錄），並提出來源證明一紙（見九十二
    年度偵字第一八二八號偵查卷第五八一頁），可資佐證共同被告庚○○所供屬實
    ，據此，自共同被告庚○○所經營之「九八九專業汽車音響企業社」內搜索扣得
    之ＶＣＤ換片箱之贓物，並非自被告壬○○處收受所得，亦即本件被害人辰○○
    領取之贓物並非被告三人竊盜所得之贓物。是本件並無積極證據足資證明被告三
    人確有公訴人所指前揭犯行，從而自不能證明被告三人有為竊取辰○○所有車牌
    號碼七Ｋ─五三九Ｏ號自小客車內之ＶＣＤ音響及換片箱、七吋電視螢幕各一台
    等物之犯行，此部分本應為無罪之諭知，惟公訴意旨認此部分與前開有罪部分具
    有連續犯之裁判上一罪關係，爰不另為無罪之諭知。
丙、被告寅○○、酉○○、施明峰部分，本院另外逕依簡易判決處刑之（本院九十二
    年度簡字第二五九號）。
據上論斷，應依刑事訴訟法第二百九十九條第一項前段、第三百條，刑法第二十八條
、第五十六條、第三百二十條第一項、第三百二十一條第一項第二款、第三款、第四
款、第三百四十九條第二項、第三百五十四條、第五十五條、第四十七條、第五十一
條第五款、第三十八條第一項第二款，罰金罰鍰提高標準條例第一條前段，竊盜犯贓
物犯保安處分條例第三條第一項第一款、第四條、第五條第一項前段，判決如主文。
本案經檢察官張惠菁到庭執行職務
中      華      民      國    九十二    年      八      月     十五     日
                                      臺灣士林地方法院刑事第二庭
                                          法  官  王  梅  英
右正本證明與原本無異
如不服本判決，應於判決送達後十日內，向本院提出上訴狀。
                                          書記官朱  曉  群
中      華      民      國    九十二    年      八      月     十九     日
附錄本案論罪科刑法條全文：
刑法第三百二十條第一項：
意圖為自己或第三人不法之所有，而竊取他人之動產者，為竊盜罪，處五年以下有期
徒刑、拘役或五百元以下罰金。
刑法第三百二十一條第一項：
犯竊盜罪而有左列情形之一者，處六月以上、五年以下有期徒刑：
一  於夜間侵入住宅或有人居住之建築物、船艦或隱匿其內而犯之者。
二  毀越門扇、牆垣或其他安全設備而犯之者。
三  攜帶兇器而犯之者。
四  結夥三人以上而犯之者。
五  乘火災、水災或其他災害之際而犯之者。
六  在車站或埠頭而犯之者。
刑法第三百四十九條第二項：
搬運、寄藏、故買贓物或為牙保者，處五年以下有期徒刑、拘役或科或併科一千元以
下罰金。
刑法第三百五十四條：
毀棄、損壞前二條以外之他人之物或致令不堪用，足以生損害於公眾或他人者，處二
年以下有期徒刑、拘役或五百元以下罰金。
附表一：
                           說明：九十二年偵字第一八二八號偵查卷，以下簡稱Ａ卷。
                                 九十二年偵字第三四二四號偵查卷，以下簡稱Ｂ卷。
┌───────┬──────────────────────────────┐
│ 犯罪事實     │          證        據          方          法              │
│              ├───────────┬──────────────────┤
│（事實欄編號）│ 被害人之警、偵訊筆錄 │   其    他    證    據    方   法  │
├───────┼───────────┼──────────────────┤
│   三         │巳○○（見Ａ卷第七０六│(1)贓物認領保管收據（見Ａ卷第七０八頁│
│              │、七０七頁）          │  ）。                              │
│              │                      │(2)和信電訊股份有限公司九十二年三月五│
│              │                      │  日函文（見Ａ卷第七０九頁）        │
├───────┼───────────┼──────────────────┤
│   四（一）   │丁○○（見Ａ卷第九七至│(1)贓物認領保管收據（見Ａ卷第七一三頁│
│              │一００頁）            │  ）。                              │
│              │                      │(2)現場監視錄影帶之勘驗筆錄（見本院卷│
│              │                      │  六月十六日筆錄）                  │
├───────┼───────────┼──────────────────┤
│   四（二）   │丑○○（見Ｂ卷第四二、│(1)贓物認領保管收據（見Ｂ卷第四四頁）│
│              │四三、八二至八四頁）  │  。                                │
│              │                      │(2)現場照片見Ｂ卷第六五頁）。        │
├───────┼───────────┼──────────────────┤
│   四（三）   │癸○（見Ｂ卷第四八頁）│  現場照片（見Ｂ卷第六五頁）。      │
├───────┼───────────┼──────────────────┤
│   四（四）   │林嘉宗（見Ａ卷第四四七│                                    │
│              │頁）                  │                                    │
├───────┼───────────┼──────────────────┤
│   四（五）   │林陳豊（見Ａ卷第四四九│(1)贓物認領保管收據、汽車音響遙控器保│
│              │、四五０頁）          │  證書（見Ａ卷第四五一、四五四頁）  │
│              │                      │(2)現場照片。（見Ａ卷第四八七至四九０│
│              │                      │  頁）                              │
├───────┼───────────┼──────────────────┤
│   四（六）   │戴勝聰（見Ａ卷第四五五│(1)贓物認領保管收據（見Ａ卷第四五七頁│
│              │、四五六頁）          │  ）。                              │
│              │                      │(2)報案三聯單（見Ａ卷第四五八頁）。  │
│              │                      │(3)現場照片（見Ａ卷第四八三至四八六頁│
│              │                      │  ）。                              │
├───────┼───────────┼──────────────────┤
│   四（七）   │卯○○（見Ｂ卷第五六、│(1)贓物認領保管收據（見Ｂ卷第五八頁）│
│              │五七頁）              │  。                                │
│              │                      │(2)現場照片（見Ｂ卷第七九頁）。      │
├───────┼───────────┼──────────────────┤
│   四（八）   │曾俊和（見Ａ卷第四六三│  報案三聯單（見Ａ卷第四六五頁）。  │
│              │、四六四頁）          │                                    │
├───────┼───────────┼──────────────────┤
│   四（九）   │黃進發（見Ａ卷第四五九│(1)贓物認領保管收據（見Ａ卷第四六一頁│
│              │、四六０頁）          │  ）。                              │
│              │                      │(2)報案三聯單（見Ａ卷第四六二頁）。  │
├───────┼───────────┼──────────────────┤
│   四（十）   │李金財（見Ａ卷第四六六│(1)贓物認領保管收據、汽車音響保證書、│
│              │至四六八頁）          │  手機保證書、行動電話購買證明卡（見│
│              │                      │  Ａ卷第四六九至四七二頁）。        │
│              │                      │(2)報案三聯單（見Ａ卷第四七０頁）。  │
├───────┼───────────┼──────────────────┤
│   四（十一） │廖兩勝（見Ａ卷第四七四│(1)贓物認領保管收據（見Ａ卷第四七七頁│
│              │至四七六頁）          │  ）。                              │
│              │                      │(2)報案三聯單（見Ａ卷第四七八頁）。  │
├───────┼───────────┼──────────────────┤
│   四（十二） │辛○○（見Ａ卷第九四至│  贓物認領保管收據（見Ａ卷第七一二頁│
│              │九六頁）              │  ）。                              │
├───────┼───────────┼──────────────────┤
│   四（十三） │子○○（見九十二年偵字│(1)贓物認領保管收據（見九十二年偵字第│
│              │第五四一四號卷第三八頁│  五四一四號卷第三九頁）。          │
│              │）                    │(2)報案三聯單（見九十二年偵字第五四  │
│              │                      │  一四號卷第四二頁）。              │
│              │                      │(3)行動電話查詢作業表（見九十二年偵字│
│              │                      │  五四一四號卷第四０、四一頁）      │
├───────┼───────────┼──────────────────┤
│   四（十四） │戊○○（見九十二年偵字│(1)贓物認領保管收據（見九十二年偵字第│
│              │第五四一四號卷第四三頁│  五四一四號卷第四六頁）。          │
│              │）                    │(2)報案三聯單（見九十二年偵字第五四一│
│              │                      │  四號卷第四七頁）。                │
│              │                      │(3)行動電話查詢作業表（見九十二年偵字│
│              │                      │  五四一四號卷第四四、四五頁）      │
├───────┼───────────┼──────────────────┤
│   四（十五） │午○○（見九十二年偵字│(1)贓物認領保管收據（見九十二年偵字第│
│              │第五四一四號卷第四八頁│  五四一四號卷第五０頁）。          │
│              │）                    │(2)行動電話查詢作業表（見九十二年偵字│
│              │              │  五四一四號卷第五一、五二頁）      │
├───────┼───────────┼──────────────────┤
│   四（十六） │蔡偉哲（見九十二年偵字│  贓物認領保管收據（見九十二年偵字第│
│              │第五四一四號卷第五三頁│  五四一四號卷第五四頁）。          │
│              │）                    │                                    │
└───────┴───────────┴──────────────────┘
附表二：
┌───────┬────────────────────┬─────────┐
│ 事實欄編號   │       罪名（刑法）                     │    備      註    │
├───────┼────────────────────┼─────────┤
│三            │第三百二十條第一項                      │                  │
├───────┼────────────────────┼─────────┤
│四（一）      │第三百二十一條第一項第二、三、四款      │                  │
├───────┼────────────────────┼─────────┤
│四（二）      │第三百二十一條第一項第一、三、四款      │                  │
│              │第三百五十四條                          │                  │
├───────┼────────────────────┼─────────┤
│四（三）      │第三百二十一條第一項第一、三、四款      │                  │
├───────┼────────────────────┼─────────┤
│四（四）      │第三百二十一條第一項第二、三、四款      │                  │
├───────┼────────────────────┼─────────┤
│四（五）      │第三百二十一條第一項第二、三、四款      │                  │
├───────┼────────────────────┼─────────┤
│四（六）      │第三百二十一條第一項第一、三、四款      │                  │
├───────┼────────────────────┼─────────┤
│四（七）      │第三百二十一條第一項第二、四款          │                  │
├───────┼────────────────────┼─────────┤
│四（八）      │第三百二十一條第一項第一、三、四款      │                  │
├───────┼────────────────────┼─────────┤
│四（九）      │第三百二十一條第一項第一、三、四款      │                  │
├───────┼────────────────────┼─────────┤
│四（十）      │第三百二十一條第一項第一、三、四款      │                  │
├───────┼────────────────────┼─────────┤
│四（十一）    │第三百二十一條第一項第三、四款          │                  │
├───────┼────────────────────┼─────────┤
│四（十二）    │第三百二十一條第一項第一、三、四款      │                  │
├───────┼────────────────────┼─────────┤
│四（十三）    │第三百二十一條第一項第三、四款          │檢察官聲請併案審理│
│              │    │（九十二年偵字第五│
│              │                                        │四一四號卷）      │
├───────┼────────────────────┼─────────┤
│四（十四）    │第三百二十一條第一項第一、三、四款      │    同     右     │
├───────┼────────────────────┼─────────┤
│四（十五）    │第三百二十一條第一項第一、三、四款      │    同     右     │
├───────┼────────────────────┼─────────┤
│四（十六）    │第三百二十一條第一項第一、三、四款      │    同     右     │
└───────┴────────────────────┴─────────┘


司法院資訊處製作；財團法人民間司法改革基金會備份。
